---
title: "Práctica VAR"
author: 
- "Azael Carrillo Cabrera"
- "Profesor: Dr. Gustavo Cabrera González"
output:
  html_notebook: 
    code_folding: hide
    theme: yeti
---
```{r}
library(ggplot2)
library(ggthemes)
library(scales)
library(reshape2)
library(dplyr)
library(readxl)
library(knitr)
library(kableExtra)

```
`r options(scipen=999)`
###Extraemos los datos y los preparamos:
```{r}
btc <- read_excel("ex_parcial1_bitcoin_MCMC (3).xlsx", 
                  col_types = c("date", "numeric", "numeric"))
btc$Time<- as.POSIXct(btc$Time, format="%m/%d/%Y %I:%M:%S%p")
colnames(btc)[1] <- "time"

btc = btc %>%
  mutate(cre.price = 100*(price-lag(price))/lag(price), cre.volume = 100*(volume-lag(volume))/lag(volume))

btc = btc %>%
  mutate(cre.priceL1 = lag(cre.price), cre.priceL2 = lag(cre.price, n = 2), cre.priceL3 = lag(cre.price, n = 3), cre.priceL4 = lag(cre.price, n = 4), cre.priceL5 = lag(cre.price, n = 5), cre.volumeL1 = lag(cre.volume, n = 1), cre.volumeL2 = lag(cre.volume, n = 2), cre.volumeL3 = lag(cre.volume, n = 3), cre.volumeL4 = lag(cre.volume, n = 4), cre.volumeL5 = lag(cre.volume, n = 5))

kable(head(btc, 7) ,escape = F) %>%
  kable_styling("hover", full_width = F) %>%
  column_spec(1, width = "2cm")
```
##Primera Parte  
###Sistema de dos ecuciones endógenas  
$y_1:Volumen(\%)$  
$y_2:Precio (rendimiento\ \%)$  
$y_{1t}=c_1+\beta_{11}y_{1t-1}+\beta_{12}y_{2t-1}+\epsilon_{1t}$  
$y_{2t}=c_2+\beta_{21}y_{1t-1}+\beta_{22}y_{2t-1}+\epsilon_{2t}$  

###1) Estimación individual, ecuación por ecuación

```{r}
fit1 <- lm(cre.volume ~ cre.volumeL1 + cre.priceL1, data = btc)
fit2 <- lm(cre.price ~ cre.volumeL1 + cre.priceL1, btc)

summary(fit1)
summary(fit2)
```

###2) Quién afecta a quién?
$H0:\beta_{12}=0$  
Vemos que $\beta_{12}$ sí es significativo. Es decir, el cambio porcentual del precio del periodo anterior sí afecta el volumen
$H0:\beta_{21}=0$  
Por otro lado, $\beta_{21}$ no es significativo por si solo; el cambio porcentual del volumen del periodo anterior no afecta al precio

###3) Respuesta a los shocks
```{r}
sum1 <- summary(fit1) 
varFit1 <- sum1$sigma
##varFit1 <- sqrt(mean(sum1$residuals^2))
sum2 <- summary(fit2) 
varFit2 <- sum2$sigma
##varFit2 <- sqrt(mean(sum2$residuals^2))
```

####a) Shocks del volumen  
$y_{1T+1}= \sigma_1, y_{2T+1}=0$
```{r}
shockSig <- data.frame(volE = varFit1, priE = 0, volE2 = 0, priE2 = varFit2, index = 1)
no <- 9
for (i in 1:no) {
shockSig[i+1, "volE"] <- sum1$coefficients["(Intercept)", 1] + sum1$coefficients["cre.volumeL1", 1]*shockSig$volE[i] + sum1$coefficients["cre.priceL1", 1]*shockSig$priE[i]

shockSig[i+1, "priE"] <- sum2$coefficients["(Intercept)", 1] + sum2$coefficients["cre.volumeL1", 1]*shockSig$volE[i] + sum2$coefficients["cre.priceL1", 1]*shockSig$priE[i]
shockSig$index[i+1] <-i+1
}
```

####b) Shocks del precio  
$y_{1T+1}= 0, y_{2T+1}=\sigma_2$  
```{r}
for (i in 1:no) {
shockSig[i+1, "volE2"] <- sum1$coefficients["(Intercept)", 1] + sum1$coefficients["cre.volumeL1", 1]*shockSig$volE2[i] + sum1$coefficients["cre.priceL1", 1]*shockSig$priE2[i]

shockSig[i+1, "priE2"] <- sum2$coefficients["(Intercept)", 1] + sum2$coefficients["cre.volumeL1", 1]*shockSig$volE2[i] + sum2$coefficients["cre.priceL1", 1]*shockSig$priE2[i]
}
```
####Tabla de respuestas a los shocks
```{r}
  kable(shockSig, escape = F) %>%
  kable_styling("hover", full_width = F) %>%
  column_spec(5, width = "4cm") %>%
  add_header_above(c("Shocks Volumen" = 2, "Shocks Precio" = 2, ""))
```

###4) Grafica los 4 resultados anteriors y analiza cuál efecto cruzado es mayor?

```{r}
shSMelt <- melt(shockSig[,1:5], id.vars = "index")
ggplot(shSMelt, aes(x = index, y = value, color = variable))+
  geom_line(size=1.1, alpha=0.7)+
  scale_color_tableau("Tableau 10")+
  theme_hc()+
  theme(legend.position = "right")
```
  
###5) Repite el 3 y 4  

####a)$y_{1T+1}= 1, y_{2T+1}= 0$
```{r}
shocks1 <- data.frame(volE = 1, priE = 0, volE2 = 0, priE2 = 1, index = 1)
no <- 9
for (i in 1:no) {
shocks1[i+1, "volE"] <- sum1$coeff["(Intercept)", 1] + sum1$coeff["cre.volumeL1", 1]*shocks1$volE[i] + sum1$coeff["cre.priceL1", 1]*shocks1$priE[i]

shocks1[i+1, "priE"] <- sum2$coeff["(Intercept)", 1] + sum2$coeff["cre.volumeL1", 1]*shocks1$volE[i] + sum2$coeff["cre.priceL1", 1]*shocks1$priE[i]
shocks1$index[i+1] <-i+1
}
```

####b)$y_{1T+1}= 1, y_{2T+1}= 1$
```{r}
for (i in 1:no) {
shocks1[i+1, "volE2"] <- sum1$coeff["(Intercept)", 1] + sum1$coeff["cre.volumeL1", 1]*shocks1$volE2[i] + sum1$coeff["cre.priceL1", 1]*shocks1$priE2[i]

shocks1[i+1, "priE2"] <- sum2$coeff["(Intercept)", 1] + sum2$coeff["cre.volumeL1", 1]*shocks1$volE2[i] + sum2$coeff["cre.priceL1", 1]*shocks1$priE2[i]

}
```
####Tabla de respuestas a los shocks
```{r}
  kable(shocks1, escape = F) %>%
  kable_styling("hover", full_width = F) %>%
  column_spec(5, width = "4cm") %>%
  add_header_above(c("Shocks Volumen" = 2, "Shocks Precio" = 2, ""))
```
####Gráfica
```{r}
sh1Melt <- melt(shocks1[,1:5], id.vars = "index")
ggplot(sh1Melt, aes(x = index, y = value, color = variable))+
  geom_line(size=1.1, alpha=0.7)+
  scale_color_tableau("Tableau 10")+
  theme_hc()+
  theme(legend.position = "right")
```
##Segunda Parte  
###1)Estimación  
$y_{1t}=c_1+\beta_{11}y_{1t-1}+\beta_{12}y_{2t-1}+\delta_{11}y_{1t-2}+\delta_{12}y_{2t-2}+\epsilon{1t}$  
$y_{2t}=c_2+\beta_{21}y_{1t-1}+\beta_{22}y_{2t-1}+\delta_{21}y_{1t-2}+\delta_{22}y_{2t-2}+\epsilon{2t}$

```{r}
fit3 <- lm(cre.volume ~ cre.volumeL1 + cre.priceL1 + cre.volumeL2 + cre.priceL2, data = btc)
fit4 <- lm(cre.price ~ cre.volumeL1 + cre.priceL1 + cre.volumeL2 + cre.priceL2, btc)

summary(fit3)
summary(fit4)
```
###2) Quién afecta a quién?
$H_0:\beta_{12}=\delta_{12}=0$  
$\beta_{12}$ sí es significativa pero $\delta_{12}$ no lo es  
$H_0:\beta_{21}=\delta_{21}=0$  
Ni $\beta_{21}$ o $\delta_{21}$ son significativas

###3) Respuesta a los shocks
####a) Shocks del volumen  
$y_{1T+1}= \sigma_1, y_{2T+1}=0$
```{r}
sum3 <- summary(fit3) 
varFit3 <- sum3$sigma
##varFit3 <- sqrt(mean(sum3$residuals^2))
sum4 <- summary(fit4) 
varFit4 <- sum4$sigma
##varFit4 <- sqrt(mean(sum4$residuals^2))
```

```{r}
shockSig2 <- data.frame(volE = c(tail(btc$cre.volume, 1), varFit3), priE = c(tail(btc$cre.price, 1), 0), volE2 = c(tail(btc$cre.volume, 1), 0), priE2 = c(tail(btc$cre.price, 1), varFit4), index = c(1, 2))
no <- 10
for (i in 1:no) {
shockSig2[i+2, "volE"] <- sum3$coeff["(Intercept)", 1] + 
  sum3$coeff["cre.volumeL1", 1]*shockSig2$volE[i+1] + sum3$coeff["cre.priceL1", 1]*shockSig2$priE[i+1] + 
  sum3$coeff["cre.volumeL2", 1]*shockSig2$volE[i] + sum3$coeff["cre.priceL2", 1]*shockSig2$priE[i]

shockSig2[i+2, "priE"] <- sum4$coeff["(Intercept)", 1] + sum4$coeff["cre.volumeL1", 1]*shockSig2$volE[i+1] + sum4$coeff["cre.priceL1", 1]*shockSig2$priE[i+1] + sum4$coeff["cre.volumeL2", 1]*shockSig2$volE[i] + sum4$coeff["cre.priceL2", 1]*shockSig2$priE[i]

shockSig2$index[i+2] <-i+2
}
```

####b) Shocks del precio  
$y_{1T+1}= 0, y_{2T+1}=\sigma_2$  
```{r}
for (i in 1:no) {
shockSig2[i+2, "volE2"] <- sum3$coeff["(Intercept)", 1] + sum3$coeff["cre.volumeL1", 1]*shockSig2$volE2[i+1] + sum3$coeff["cre.priceL1", 1]*shockSig2$priE2[i+1] + sum3$coeff["cre.volumeL2", 1]*shockSig2$volE2[i] + sum3$coeff["cre.priceL2", 1]*shockSig2$priE2[i]

shockSig2[i+2, "priE2"] <- sum4$coeff["(Intercept)", 1] + sum4$coeff["cre.volumeL1", 1]*shockSig2$volE2[i+1] + sum4$coeff["cre.priceL1", 1]*shockSig2$priE2[i+1] + sum4$coeff["cre.volumeL2", 1]*shockSig2$volE2[i] + sum4$coeff["cre.priceL2", 1]*shockSig2$priE2[i]

}
```
####Tabla de respuestas a los shocks
```{r}
  kable(shockSig2, escape = F) %>%
  kable_styling("hover", full_width = F) %>%
  column_spec(5, width = "4cm") %>%
  add_header_above(c("Shocks Volumen" = 2, "Shocks Precio" = 2, ""))
```
###4) Grafica los 4 resultados anteriors y analiza cuál efecto cruzado es mayor?

```{r}
shS2Melt <- melt(shockSig2[,1:5], id.vars = "index")
ggplot(shS2Melt, aes(x = index, y = value, color = variable))+
  geom_line(size=1.1, alpha=0.7)+
  scale_color_tableau("Tableau 10")+
  theme_hc()+
  theme(legend.position = "right")
```
  
###5) Repite el 3 y 4  

####a)$y_{1T+1}= 1, y_{2T+1}= 0$
```{r}
shocks12 <- data.frame(volE = c(tail(btc$cre.volume, 1), 1), priE = c(tail(btc$cre.price, 1), 0), volE2 = c(tail(btc$cre.volume, 1), 0), priE2 = c(tail(btc$cre.price, 1), 1), index = c(1, 2))
no <- 10
for (i in 1:no) {
shocks12[i+2, "volE"] <- sum3$coeff["(Intercept)", 1] + sum3$coeff["cre.volumeL1", 1]*shocks12$volE[i+1] + sum3$coeff["cre.priceL1", 1]*shocks12$priE[i+1] + sum3$coeff["cre.volumeL2", 1]*shocks12$volE[i] + sum3$coeff["cre.priceL2", 1]*shocks12$priE[i]

shocks12[i+2, "priE"] <- sum4$coeff["(Intercept)", 1] + sum4$coeff["cre.volumeL1", 1]*shocks12$volE[i+1] + sum4$coeff["cre.priceL1", 1]*shocks12$priE[i+1] + sum4$coeff["cre.volumeL2", 1]*shocks12$volE[i] + sum4$coeff["cre.priceL2", 1]*shocks12$priE[i]

shocks12$index[i+2] <-i+2
}
```

####b)$y_{1T+1}= 1, y_{2T+1}= 1$
```{r}
for (i in 1:no) {
shocks12[i+2, "volE2"] <- sum3$coeff["(Intercept)", 1] + sum3$coeff["cre.volumeL1", 1]*shocks12$volE2[i+1] + sum3$coeff["cre.priceL1", 1]*shocks12$priE2[i+1] + sum3$coeff["cre.volumeL2", 1]*shocks12$volE2[i] + sum3$coeff["cre.priceL2", 1]*shocks12$priE2[i]

shocks12[i+2, "priE2"] <- sum4$coeff["(Intercept)", 1] + sum4$coeff["cre.volumeL1", 1]*shocks12$volE2[i+1] + sum4$coeff["cre.priceL1", 1]*shocks12$priE2[i+1] + sum4$coeff["cre.volumeL2", 1]*shocks12$volE2[i] + sum4$coeff["cre.priceL2", 1]*shocks12$priE2[i]
}
```
####Tabla de respuestas a los shocks
```{r}
  kable(shocks12, escape = F) %>%
  kable_styling("hover", full_width = F) %>%
  column_spec(5, width = "4cm") %>%
  add_header_above(c("Shocks Volumen" = 2, "Shocks Precio" = 2, ""))
```
####Gráfica
```{r}
sh12Melt <- melt(shocks12[,1:5], id.vars = "index")
ggplot(sh12Melt, aes(x = index, y = value, color = variable))+
  geom_line(size=1.1, alpha=0.7)+
  scale_color_tableau("Tableau 10")+
  theme_hc()+
  theme(legend.position = "right")
```

##Tercera Parte

###1)Estimación  
$y_{1t}=c_1+\beta_{11}y_{1t-1}+\beta_{12}y_{2t-1}+...+\delta_{11}y_{1t-5}+\delta_{12}y_{2t-5}+\epsilon{1t}$  
$y_{2t}=c_2+\beta_{21}y_{1t-1}+\beta_{22}y_{2t-1}+...+\delta_{21}y_{1t-5}+\delta_{22}y_{2t-5}+\epsilon{2t}$

```{r}
fit5 <- lm(cre.volume ~ cre.volumeL1 + cre.priceL1 + cre.volumeL2 + cre.priceL2 + cre.volumeL3 + cre.priceL3 + cre.volumeL4 + cre.priceL4 + cre.volumeL5 + cre.priceL5, data = btc)
fit6 <- lm(cre.price ~ cre.volumeL1 + cre.priceL1 + cre.volumeL2 + cre.priceL2 + cre.volumeL3 + cre.priceL3 + cre.volumeL4 + cre.priceL4 + cre.volumeL5 + cre.priceL5, data = btc)

summary(fit5)
summary(fit6)
```
###2) Quién afecta a quién?
$H_0:\beta_{12}=...=\delta_{12}=0$  
Solo el coeficiente de precio con lag 1 resultó significativo  
$H_0:\beta_{21}=...=\delta_{21}=0$  
Ningún coeficiente de volumen resultó significativo  

###3) Respuesta a los shocks
####a) Shocks del volumen  
$y_{1T+1}= \sigma_1, y_{2T+1}=0$
```{r}
sum5 <- summary(fit5) 
varFit5 <- sum5$sigma
##varFit3 <- sqrt(mean(sum3$residuals^2))
sum6 <- summary(fit6) 
varFit6 <- sum6$sigma
##varFit4 <- sqrt(mean(sum4$residuals^2))
```

```{r}
shockSig3 <- data.frame(volE = c(tail(btc$cre.volume, 4), varFit5), priE = c(tail(btc$cre.price, 4), 0), volE2 = c(tail(btc$cre.volume, 4), 0), priE2 = c(tail(btc$cre.price, 4), varFit6), index = c(1:5))
no <- 10
for (i in 1:no) {
shockSig3[i+5, "volE"] <- sum5$coeff["(Intercept)", 1] + 
  sum5$coeff["cre.volumeL1", 1]*shockSig3$volE[i+4] + sum5$coeff["cre.priceL1", 1]*shockSig3$priE[i+4] + 
  sum5$coeff["cre.volumeL2", 1]*shockSig3$volE[i+3] + sum5$coeff["cre.priceL2", 1]*shockSig3$priE[i+3] +
  sum5$coeff["cre.volumeL3", 1]*shockSig3$volE[i+2] + sum5$coeff["cre.priceL3", 1]*shockSig3$priE[i+2] +
  sum5$coeff["cre.volumeL4", 1]*shockSig3$volE[i+1] + sum5$coeff["cre.priceL4", 1]*shockSig3$priE[i+1] +
  sum5$coeff["cre.volumeL5", 1]*shockSig3$volE[i] + sum5$coeff["cre.priceL5", 1]*shockSig3$priE[i]
  
shockSig3[i+5, "priE"] <- sum6$coeff["(Intercept)", 1] + 
  sum6$coeff["cre.volumeL1", 1]*shockSig3$volE[i+4] + sum6$coeff["cre.priceL1", 1]*shockSig3$priE[i+4] + 
  sum6$coeff["cre.volumeL2", 1]*shockSig3$volE[i+3] + sum6$coeff["cre.priceL2", 1]*shockSig3$priE[i+3] +
  sum6$coeff["cre.volumeL3", 1]*shockSig3$volE[i+2] + sum6$coeff["cre.priceL3", 1]*shockSig3$priE[i+2] +
  sum6$coeff["cre.volumeL4", 1]*shockSig3$volE[i+1] + sum6$coeff["cre.priceL4", 1]*shockSig3$priE[i+1] +
  sum6$coeff["cre.volumeL5", 1]*shockSig3$volE[i] + sum6$coeff["cre.priceL5", 1]*shockSig3$priE[i]

shockSig3$index[i+5] <-i+5
}
```

####b) Shocks del precio  
$y_{1T+1}= 0, y_{2T+1}=\sigma_2$  
```{r}
for (i in 1:no) {
shockSig3[i+5, "volE2"] <- sum5$coeff["(Intercept)", 1] + 
  sum5$coeff["cre.volumeL1", 1]*shockSig3$volE2[i+4] + sum5$coeff["cre.priceL1", 1]*shockSig3$priE2[i+4] + 
  sum5$coeff["cre.volumeL2", 1]*shockSig3$volE2[i+3] + sum5$coeff["cre.priceL2", 1]*shockSig3$priE2[i+3] +
  sum5$coeff["cre.volumeL3", 1]*shockSig3$volE2[i+2] + sum5$coeff["cre.priceL3", 1]*shockSig3$priE2[i+2] +
  sum5$coeff["cre.volumeL4", 1]*shockSig3$volE2[i+1] + sum5$coeff["cre.priceL4", 1]*shockSig3$priE2[i+1] +
  sum5$coeff["cre.volumeL5", 1]*shockSig3$volE2[i] + sum5$coeff["cre.priceL5", 1]*shockSig3$priE2[i]
  
shockSig3[i+5, "priE2"] <- sum6$coeff["(Intercept)", 1] + 
  sum6$coeff["cre.volumeL1", 1]*shockSig3$volE2[i+4] + sum6$coeff["cre.priceL1", 1]*shockSig3$priE2[i+4] + 
  sum6$coeff["cre.volumeL2", 1]*shockSig3$volE2[i+3] + sum6$coeff["cre.priceL2", 1]*shockSig3$priE2[i+3] +
  sum6$coeff["cre.volumeL3", 1]*shockSig3$volE2[i+2] + sum6$coeff["cre.priceL3", 1]*shockSig3$priE2[i+2] +
  sum6$coeff["cre.volumeL4", 1]*shockSig3$volE2[i+1] + sum6$coeff["cre.priceL4", 1]*shockSig3$priE2[i+1] +
  sum6$coeff["cre.volumeL5", 1]*shockSig3$volE2[i] + sum6$coeff["cre.priceL5", 1]*shockSig3$priE2[i]
}
```
####Tabla de respuestas a los shocks
```{r}
  kable(shockSig3, escape = F) %>%
  kable_styling("hover", full_width = F) %>%
  column_spec(5, width = "4cm") %>%
  add_header_above(c("Shocks Volumen" = 2, "Shocks Precio" = 2, ""))
```
###4) Grafica los 4 resultados anteriors y analiza cuál efecto cruzado es mayor?

```{r}
shS3Melt <- melt(shockSig3[,1:5], id.vars = "index")
ggplot(shS3Melt, aes(x = index, y = value, color = variable))+
  geom_line(size=1.1, alpha=0.7)+
  scale_color_tableau("Tableau 10")+
  theme_hc()+
  theme(legend.position = "right")
```
  
###5) Repite el 3 y 4  

####a)$y_{1T+1}= 1, y_{2T+1}= 0$
```{r}
shocks13 <- data.frame(volE = c(tail(btc$cre.volume, 4), 1), priE = c(tail(btc$cre.price, 4), 0), volE2 = c(tail(btc$cre.volume, 4), 0), priE2 = c(tail(btc$cre.price, 4), 1), index = c(1:5))
no <- 10
for (i in 1:no) {
shocks13[i+5, "volE"] <- sum5$coeff["(Intercept)", 1] + 
  sum5$coeff["cre.volumeL1", 1]*shocks13$volE[i+4] + sum5$coeff["cre.priceL1", 1]*shocks13$priE[i+4] + 
  sum5$coeff["cre.volumeL2", 1]*shocks13$volE[i+3] + sum5$coeff["cre.priceL2", 1]*shocks13$priE[i+3] +
  sum5$coeff["cre.volumeL3", 1]*shocks13$volE[i+2] + sum5$coeff["cre.priceL3", 1]*shocks13$priE[i+2] +
  sum5$coeff["cre.volumeL4", 1]*shocks13$volE[i+1] + sum5$coeff["cre.priceL4", 1]*shocks13$priE[i+1] +
  sum5$coeff["cre.volumeL5", 1]*shocks13$volE[i] + sum5$coeff["cre.priceL5", 1]*shocks13$priE[i]
  
shocks13[i+5, "priE"] <- sum6$coeff["(Intercept)", 1] + 
  sum6$coeff["cre.volumeL1", 1]*shocks13$volE[i+4] + sum6$coeff["cre.priceL1", 1]*shocks13$priE[i+4] + 
  sum6$coeff["cre.volumeL2", 1]*shocks13$volE[i+3] + sum6$coeff["cre.priceL2", 1]*shocks13$priE[i+3] +
  sum6$coeff["cre.volumeL3", 1]*shocks13$volE[i+2] + sum6$coeff["cre.priceL3", 1]*shocks13$priE[i+2] +
  sum6$coeff["cre.volumeL4", 1]*shocks13$volE[i+1] + sum6$coeff["cre.priceL4", 1]*shocks13$priE[i+1] +
  sum6$coeff["cre.volumeL5", 1]*shocks13$volE[i] + sum6$coeff["cre.priceL5", 1]*shocks13$priE[i]

shocks13$index[i+5] <-i+5
}
```

####b)$y_{1T+1}= 1, y_{2T+1}= 1$
```{r}
for (i in 1:no) {
shocks13[i+5, "volE2"] <- sum5$coeff["(Intercept)", 1] + 
  sum5$coeff["cre.volumeL1", 1]*shocks13$volE2[i+4] + sum5$coeff["cre.priceL1", 1]*shocks13$priE2[i+4] + 
  sum5$coeff["cre.volumeL2", 1]*shocks13$volE2[i+3] + sum5$coeff["cre.priceL2", 1]*shocks13$priE2[i+3] +
  sum5$coeff["cre.volumeL3", 1]*shocks13$volE2[i+2] + sum5$coeff["cre.priceL3", 1]*shocks13$priE2[i+2] +
  sum5$coeff["cre.volumeL4", 1]*shocks13$volE2[i+1] + sum5$coeff["cre.priceL4", 1]*shocks13$priE2[i+1] +
  sum5$coeff["cre.volumeL5", 1]*shocks13$volE2[i] + sum5$coeff["cre.priceL5", 1]*shocks13$priE2[i]
  
shocks13[i+5, "priE2"] <- sum6$coeff["(Intercept)", 1] + 
  sum6$coeff["cre.volumeL1", 1]*shocks13$volE2[i+4] + sum6$coeff["cre.priceL1", 1]*shocks13$priE2[i+4] + 
  sum6$coeff["cre.volumeL2", 1]*shocks13$volE2[i+3] + sum6$coeff["cre.priceL2", 1]*shocks13$priE2[i+3] +
  sum6$coeff["cre.volumeL3", 1]*shocks13$volE2[i+2] + sum6$coeff["cre.priceL3", 1]*shocks13$priE2[i+2] +
  sum6$coeff["cre.volumeL4", 1]*shocks13$volE2[i+1] + sum6$coeff["cre.priceL4", 1]*shocks13$priE2[i+1] +
  sum6$coeff["cre.volumeL5", 1]*shocks13$volE2[i] + sum6$coeff["cre.priceL5", 1]*shocks13$priE2[i]
}
```
####Tabla de respuestas a los shocks
```{r}
  kable(shocks13, escape = F) %>%
  kable_styling("hover", full_width = F) %>%
  column_spec(5, width = "4cm") %>%
  add_header_above(c("Shocks Volumen" = 2, "Shocks Precio" = 2, ""))
```
####Gráfica
```{r}
sh13Melt <- melt(shocks13[,1:5], id.vars = "index")
ggplot(sh13Melt, aes(x = index, y = value, color = variable))+
  geom_line(size=1.1, alpha=0.7)+
  scale_color_tableau("Tableau 10")+
  theme_hc()+
  theme(legend.position = "right")
```

##¿Cómo afecta un shock aleatorio de una variable endógena a la otra?
.  
.  
.  
.  
.  
.  
.  








